臺灣基隆地方法院刑事判決　　　　　　　 99年度易字第355號
公　訴　人　臺灣基隆地方法院檢察署檢察官
被　　　告　李智華
　　　　　　吳世華
　　　　　　　　（現另案於法務部矯正署基隆監獄基隆分監執
上列被告因贓物等案件，經檢察官提起公訴（99年度偵字第1173
號、第2950號）暨追加起訴，被告就被訴事實為有罪之陳述，本
院合議庭裁定由受命法官獨任進行審判，經改依簡式審判程序審
理後判決如下：
    主  文
李智華共同攜帶兇器竊盜，處有期徒刑陸月，如易科罰金，以新
臺幣壹仟元折算壹日。扣案之油壓剪及鐮刀各壹支，均沒收之。
吳世華共同攜帶兇器竊盜，累犯，處有期徒刑柒月。扣案之油壓
剪及鐮刀各壹支，均沒收之。
    事  實
一、吳世華前因施用第一級、第二級毒品案件，經本院以95年度
    訴字第663 號判決各判處有期徒刑7 月、4 月，應執行有期
    徒刑9 月確定，嗣再經本院以96年度聲減字第6 號裁定各減
    為有期徒刑3 月15日、2 月，應執行有期徒刑4 月15日確定
    ，於民國96年7月15日執行完畢。
二、緣李智華與吳世華為同有施用毒品習慣之友人，惟均因無固
    定職業，而缺少購毒之資金，2 人於某次聊天時，李智華提
    及電纜線之紅銅市價甚好，並提議如任何一人見有竊取電纜
    線之機會，應即電話通報另一人，俾共同行竊，利得互相朋
    分，以籌措購毒資金，吳世華因缺錢購毒，乃應允之。99年
    1 月4 日凌晨5 時20分許，李世華駕駛9410-MT 號自用小客
    車，攜帶所有之於客觀上足以對人之生命、身體造成危險之
    兇器油壓剪及鐮刀各1 支，在臺北縣（現改制為新北市）各
    地尋找可供竊取電纜線之處所，於行經臺北縣貢寮鄉（現改
    制為新北市貢寮區○○○街1 號旁之海邊堤岸九孔池前時，
    見該處有李慶堂所有用以連接九孔池抽水馬達之電纜線時，
    而無人在場注意管理，認有機可趁，乃依事先與吳世華議妥
    之約定，以所使用之0000000000號行動電話，撥打吳世華使
    用之0000000000號行動電話，通知有電纜線可供竊取一事。
    吳世華於時隔30分鐘後，即同日上午6時許，駕駛N5-0418號
    自用小客車，抵達上開地點，是李智華及吳世華乃基於意圖
    為自己不法所有之竊盜犯意聯絡，由李智華持前揭油壓剪1
    支，剪斷電纜線，再與吳世華共同合力將剪斷之電纜線，自
    堤防下方拉上岸邊，2 人共同拉起電纜線後，因電纜線外皮
    質硬且重，無法集中縮捆置放於一車內，李智華乃持油壓剪
    將竊得之電纜線剪截成2段，並將2截電纜線各自捆捲，一捲
    置放於其所駕駛之9410-MT 號自用小客車後行李箱內，另一
    捲則由吳世華置放於所駕駛之N5-0418 號自用小客車後行李
    箱。李智華、吳世華以此方式共同竊得屬李慶堂所有之電纜
    線（長約100公尺，重約120公斤）後，分別駕駛各自之自用
    小客車，前往臺北縣雙溪鄉（現改制為新北市雙溪區）舊雙
    泰產業道路，2 人分別將竊得之電纜線自車上搬至產業道路
    旁空地上，將電纜線剪成小段後，再各自開車返回李智華位
    於雙溪村內挖7 號住處，由李智華取出其置放於住處旁貨櫃
    上、內裝有汽油之保特瓶2瓶置放於車內後，2人再驅車前往
    堆置電纜線之舊雙泰產業道路旁空地，欲使用汽油燃燒剝除
    電纜線外皮，以便取出銅線變賣。2人於同日上午7時許，在
    上開地點處理竊得之電纜線時，因分贓不均，雙方發生口角
    爭執，竟各基於毀損之故意，相互毀損對方車輛（2 人涉犯
    毀損罪部分，經檢察官起訴後，2 人相互撤回告訴，本院另
    案為不受理判決）。吳世華因氣憤難忍，乃於同日中午12時
    許，駕駛其遭李智華砸破車窗玻璃之N5-0418 號自用小客車
    ，前往臺北縣政府警察局瑞芳分局雙溪分駐所報案，告訴李
    智華毀損之犯行及告發李智華竊取電纜線犯行，再帶同員警
    至舊雙泰產業道路旁，經警當場查獲上開被竊電纜線、前揭
    李智華所有供竊取電纜線所用之油壓剪1 支及預備供竊盜之
    用之鐮刀1支、寶特瓶2瓶及李智華隨手撿拾用以毀損吳世華
    車輛之木棍1支等物，始悉上情。
三、案經李慶堂訴由新北市警察局瑞芳分局移送及臺灣基隆地方
    法院檢察署檢察官自動檢舉偵查後起訴。
    理  由
壹、程序事項
一、按「有左列情形之一者，為相牽連之案件：一一人犯數罪者
    。二數人共犯一罪或數罪者。三數人同時在同一處所各別犯
    罪者。四犯與本罪有關係之藏匿人犯、湮滅證據、偽證、贓
    物各罪者」，刑事訴訟法第7 條定有明文。又於第一審辯論
    終結前，得就與本案相牽連之犯罪或本罪之誣告罪，追加起
    訴，同法第265 條第1 項亦載之甚詳。查被告吳世華與被告
    李智華共犯本件竊盜案件，核屬「數人共犯一罪」之相牽連
    案件，被告李智華先經檢察官起訴，由本院以99年度易字第
    355 號受理在案，是檢察官於本院99年度易字第355 號李智
    華竊盜案件第一審言詞辯論終結前，以書面追加起訴共犯即
    被告吳世華，於法尚無不合，合先敘明。
二、又本案被告李智華、吳世華所犯者非為死刑、無期徒刑、最
    輕本刑為3 年以上有期徒刑之罪或高等法院管轄第一審案件
    ，其於準備程序進行中，先就被訴事實為有罪之陳述，經告
    知其簡式審判程序之旨，並聽取公訴人、被告之意見後，本
    院業已依刑事訴訟法第273 條之1 第1 項之規定，裁定由受
    命法官獨任以簡式審判程序進行本案之審理。
貳、實體事項
一、認定犯罪事實所憑之證據：
    上開事實，業據被告2 人於本院審理時坦承在卷，互核2 人
    所供大致相符，並據證人即告訴人兼被害人李慶堂指證在卷
    ，且有李慶堂領回失竊贓物之贓物認領保管單1 紙（見99年
    度偵字第1173號卷第10頁）、現場照片13張（見同上偵卷第
    14-20 頁）、被告2 人所使用之0000000000、0000000000號
    行動電話通話紀錄1 份（見同上偵卷第21-22 頁、第38-50
    頁、第74-76 頁）、路口監視器翻拍畫面2 張（見同上偵卷
    第62頁）附卷可稽，復有油壓剪及鐮刀各1 支扣案可佐，被
    告之自白核與事實相符，可以採信。綜上，本案事證明確，
    被告2人之犯行明確，應依法論科。
二、論罪科刑及沒收
  (一)查被告2 人行為後，如下所犯刑法第321 條第1 項業經修正
    ，並經總統於100 年1 月26日以華總一義字第10000015561
    號令公布在案，修正前刑法第321 條第1 項規定：「犯竊盜
    罪而有左列情形之一者，處6 月以上、5 年以下有期徒刑：
    一、於夜間侵入住宅或有人居住之建築物、船艦或隱匿其內
    而犯之者。二、毀越門扇、牆垣或其他安全設備而犯之者。
    三、攜帶兇器而犯之者。四、結夥三人以上而犯之者。五、
    乘火災、水災或其他災害之際而犯之者。六、在車站或埠頭
    而犯之者。」，修正後規定：「犯竊盜罪而有左列情形之一
    者，處6 月以上、5 年以下有期徒刑，得併科新臺幣10萬元
    以下罰金：一、侵入住宅或有人居住之建築物、船艦或隱匿
    其內而犯之者。二、毀越門扇、牆垣或其他安全設備而犯之
    者。三、攜帶兇器而犯之者。四、結夥三人以上而犯之者。
    五、乘火災、水災或其他災害之際而犯之者。六、在車站、
    埠頭、航空站或其他供水、陸、空公眾運輸之舟、車、航空
    機內而犯犯之者。」，修正後之刑法第321 條第1 項法定本
    刑增列「得併科新臺幣10萬元以下罰金」之規定，比較新舊
    法結果，以修正前之規定較有利於被告2 人，爰依刑法第2
    條第1 條前段規定，適用修正前刑法第321 條第1 項第3 款
    之規定。
  (二)按刑法第321 條第1 項第3 款之攜帶兇器竊盜罪，係以行為
    人攜帶兇器竊盜為其加重條件，此所謂兇器，其種類並無限
    制，凡客觀上足以對人之生命、身體、安全構成威脅，具有
    危險性之兇器均屬之，且祇須行竊時攜帶此種具有危險性之
    兇器為已足，並不以攜帶之初有行兇之意圖為必要（最高法
    院79年台上字第5253號判例意旨參照）。查扣案之油壓剪及
    鐮刀各1 支，均屬鐵製品，質硬形尖，客觀上足以對人之生
    命、身體造成危險，顯為兇器，被告2 人攜以竊盜，核係犯
    修正前刑法第321 條第1 項第3 款之攜帶兇器竊盜罪。被告
    2 人間有犯意聯絡及行為分擔，均為共同正犯。又被告吳世
    華前曾受如事實欄一所示有期徒刑之執行完畢，有臺灣高等
    法院被告前案紀錄表在卷可按，其於有期徒刑執行完畢後5
    年以內，故意再犯本件有期徒刑以上之罪，為累犯，應依法
    加重其刑。爰審酌被告2 人犯罪之動機、竊盜方法、竊得財
    物價值，所生危害及犯後坦承犯行等一切情狀，分別量處如
    主文所示刑，並就被告李智華所受宣告刑部分諭知易科罰金
    之折算標準。扣案之油壓剪及鐮刀各1 支，均係被告李智華
    所有，且被告李智華係持油壓剪竊取本件電纜線，而鐮刀則
    係預備供竊盜之用等情，已據被告2 人供承在卷，爰均依刑
    法第38條第1 項第2 款規定，宣告沒收之。末查，扣案之寶
    特瓶2 瓶及木棍1 枝，查與本案犯罪事實無涉，且查無沒收
    之依據，自不得予以宣告沒收，附此敘明。
據上論斷，應依刑事訴訟法第265 條第1 項、第273 條之1 第1
項、第299 條第1 項前段，刑法第28條、100 年1 月26日公布修
正前刑法第321 條第1 項第3 款、刑法第47條第1 項、第41條第
1項 前段、第38條第1 項第2 款，判決如主文。
本案經檢察官李辛茹到庭執行職務。
中    華    民    國   100    年    2     月    1     日
                  刑事第二庭法  官  劉桂金
以上正本證明與原本無異。
如不服本判決應於收受送達後10日內向本院提出上訴書狀，並應
敘述具體理由；其未敘述上訴理由者，應於上訴期間屆滿後20日
內向本院補提理由書(均須按他造當事人之人數附繕本)「切勿逕
送上級法院」。
中    華    民    國   100    年    2     月    1     日
                            書記官  劉如純
附錄本案論罪法條：
100年1月26日公布修正前中華民國刑法第321條第1項第3款
犯竊盜罪而有左列情形之一者，處6 月以上、5 年以下有期徒刑
：
三、攜帶兇器而犯之者。